【裁判字號】    95,抗,6
【裁判日期】    950724
【裁判案由】    本票裁定
【裁判全文】
臺灣士林地方法院民事裁定  95年度抗字第6號
再抗告  人  台灣恩益禧股份有限公司
法定代理人  甲○○○
非訟代理人  丙○○
相  對  人  亞電科技發展有限公司(Asia L. T. Development
            Ltd.)
法定代理人  乙○○
上列再抗告人因與相對人亞電科技發展有限公司（ Asia L.T.
Development Ltd.）間本票裁定事件，再抗告人對於中華民國95
年2 月20日本院95年度抗字第6 號裁定提起再抗告，本院裁定如
下：
    主  文
再抗告駁回。
再抗告程序費用新台幣壹仟元由再抗告人負擔。
    理  由
一、按對於抗告法院之裁定再為抗告，僅得以其適用法規顯有錯
    誤為理由，並經原法院之許可者為限。前項許可，以原裁定
    所涉及之法律見解具有原則上之重要性為限，民事訴訟法第
    486 條第4 項、第5 項定有明文。所謂適用法規顯有錯誤，
    係指確定判決所適用之法規顯然不合法律規定，或與現尚有
    效之判例、解釋顯然違反者而言，不包括認定事實錯誤、取
    捨證據失當、判決不備理由及在學說上諸說併存致發生法律
    上見解歧異等情形在內。
二、本件再抗告意旨略以：本件訴訟標的金額高達新台幣7,563,
    142 元，且涉及繁雜、高深之憲法及法律問題，本質上不適
    合當作簡易案件，原審顯有違民事訴訟法第427 條第5 項之
    規定；又原審適用之法律及命令，舉重以明輕，顯然違背比
    例、平等原則，且剝奪債權人之財產權而屬違憲，爰對原審
    法院駁回抗告之裁定提起再抗告云云。
三、經查，再抗告人前對於本院94年度票字第7276號裁定提起抗
    告，並經本院95年度抗字第6 號以其抗告為無理由，裁定駁
    回其抗告，是再抗告人對於該裁定再為抗告，僅得以原裁定
    適用法規顯有錯誤為理由，並經原法院之許可者為限。本院
    94年度票字第7276號民事聲請本票裁定事件，係屬非訟事件
    法第5 章第3 節所定之非訟事件，則對該裁定提起抗告，依
    非訟事件法第44條規定，由地方法院以合議裁定之。故本院
    以合議裁定駁回抗告，並無不合。再抗告人所引民事訴訟法
    第427 條第5 項之規定，係對簡易訴訟程序事件所為之規定
    ，於本件非訟事件自無適用之餘地，故本院並無權限有無辨
    別不當或違背專屬管轄之情形。又依再抗告人於原審所提出
    之本票所示，其上並未記載發票年、月、日，顯然欠缺票據
    法所規定票據應記載事項之一；票據法就本票上未記載發票
    年、月、日復未有如未載到期日者，得視為見票即付之有效
    規定，依票據法第11條第1 項規定，抗告人於原審所提出之
    本票應屬無效票據，本院以此駁回抗告人之抗告，亦無何適
    用法律顯有錯誤之情形。再抗告人仍執前詞指摘，並無足採
    ，再抗告於法未合，不予許可，應予駁回。
四、依非訟事件法第21條第2 項、民事訴訟法第95條、第78條，
    裁定如主文。
中    華    民    國    95    年    7    月    24    日
                  民事第一庭  審判長法  官  黃小瑩
                                    法  官  高愈杰
                                    法  官  陳麗芬
以上正本證明與原本無異。
本件裁定不得再抗告。
中    華    民    國    95    年    7    月    27    日
                                    書記官  趙信義


司法院資訊處製作；財團法人民間司法改革基金會備份。
